臺灣屏東地方法院刑事判決
       111年度交易字第138號
公  訴  人  臺灣屏東地方檢察署檢察官
被      告  王明福


上列被告因公共危險案件，經檢察官提起公訴（111年度偵字第2
868號），因被告於準備程序中就被訴犯罪事實為有罪之陳述，
經本院告知簡式審判程序之旨，並聽取當事人之意見後，由本院
合議庭裁定改由受命法官獨任進行簡式審判程序，判決如下：
    主  文
王明福犯不能安全駕駛動力交通工具罪，累犯，處有期徒刑拾月
。
    事  實
一、王明福明知飲用酒類後將會影響其駕駛動力交通工具之反應
    及操控能力，仍於民國111年2月11日11時許，先在址設屏東
    縣屏東市建國路之高雄榮民總醫院某工地飲用啤酒1瓶，復
    於同日12時許在屏東縣屏東市勝利路某麵攤飲用保力達藥酒
    1瓶後，基於酒後駕駛動力交通工具之犯意，於同日12時20
    分許，騎乘車牌號碼000-000號普通重型機車行駛於道路。
    嗣於同日12時35分許，行經屏東縣屏東市機場南路時，因違
    規跨越雙黃線逆向行駛而為警攔查，經警於同日12時42分許
    對王明福施以吐氣酒精濃度測試，並測得其吐氣所含酒精濃
    度達每公升0.44毫克，始悉上情。
二、案經屏東縣政府警察局移送臺灣屏東地方檢察署檢察官偵查
    起訴。
    理  由
一、本案被告王明福所犯為死刑、無期徒刑、最輕本刑為三年以
    上有期徒刑以外之罪，亦非高等法院管轄第一審案件，且被
    告於本院準備程序進行中，先就前揭被訴事實為有罪之陳述
    （見本院卷第46頁），經受命法官告知簡式審判程序之旨，
    並聽取當事人之意見後，本院合議庭認無不得或不宜改依簡
    式審判程序進行之事，依刑事訴訟法第273 條之1 第1 項，
    裁定本件由受命法官獨任行簡式審判程序。又本案既經本院
    裁定改依簡式審判程序審理，則依刑事訴訟法第273 條之2 
    、同法第159 條第2 項之規定，不適用傳聞法則有關限制證
    據能力及證據調查之相關規定。
二、上揭事實，業據被告於本院準備程序及審理時均坦承不諱（
    見本院卷第46頁、第54頁），並有被告酒精測定紀錄表1紙(
    見警卷第23頁)、被告之屏東縣政府警察局舉發違反道路交
    通管理事件通知單1張(見警卷第25頁)、被告之證號查詢機
    車駕駛人查詢結果1份(見警卷第27頁)、車牌號碼000-000號
    普通重型機車車籍資料查詢結果1份(見警卷第29頁)等件在
    卷可稽，足認被告前開任意性之自白核與事實相符，堪以採
    信。從而，本案事證明確，被告上開犯行洵堪認定，應依法
    論科。
三、論罪科刑：
  ㈠核被告所為，係犯刑法第185 條之3 第1 項第1 款之不能安
    全駕駛動力交通工具罪。
  ㈡被告前因不能安全駕駛致交通危險罪案件，經本院以106年度
    交易字第208號判決判處有期徒刑7 月確定，於107 年7月19
    日徒刑執行完畢出監；復因不能安全駕駛致交通危險罪案件
    ，經本院以109年度交易字第157號判決判處有期徒刑6月確
    定，嗣於110年2月28日徒刑執行完畢出監一情，有臺灣高等
    法院被告前案紀錄表在卷可憑，其於上開各罪之徒刑執行完
    畢後，5 年內故意再犯本件有期徒刑以上之罪，為累犯。應
    參照司法院大法官釋字第775號解釋意旨，審酌被告構成累
    犯之前案均係不能安全駕駛之公共危險案件，與本案罪質、
    罪名均相同，且被告於上開案件執行完畢後均相隔不到2年
    即再犯相同之公共危險犯行，顯見其對刑罰之反應力薄弱，
    為助其教化並兼顧社會防衛，認為就其本案所犯之罪，尚無
    因加重最低本刑而生刑罰逾其罪責之情，爰依刑法第47條第
    1項規定，加重其刑。
  ㈢爰以行為人之責任為基礎，審酌被告前有高達7次之酒駕前科
    （構成累犯部分不重複評價），本案已是其第8次違犯，素
    行非佳，且其明知飲用酒精對於人體控制力、反應力勢將造
    成影響，猶於飲酒後駕駛動力交通工具行駛於公共道路，復
    因酒精影響其控制力而違規跨越雙黃線為警攔查，雖未造成
    交通事故之實害結果，然其行為對於自身及一般往來之用路
    人均具有高度之危險性；又被告飲酒後，所測得之酒精濃度
    為每公升0.44毫克，已接近法定吐氣所含酒精濃度每公升0.
    25毫克之2倍，顯見被告不僅漠視己身安危，更罔顧公眾通
    行之安全，所為非是；且其犯後猶供稱：我做工地幾乎每個
    人都會喝，哪有誰不喝等語（見本院卷第56頁），顯見其縱
    使違犯本罪數次，仍未有悔悟之心，犯後態度非佳；惟念及
    其犯後始終坦承犯行，兼衡其犯罪之動機、目的、所測得之
    酒精濃度數值，暨其自陳之智識程度、家庭生活及經濟狀況
    等一切情狀（見本院卷第56頁至第57頁），量處如主文所示
    之刑，以資懲儆。
據上論斷，應依刑事訴訟法第273條之1第1項、第299條第1項前
段，判決如主文。
本案經檢察官郭姿吟提起公訴，檢察官廖維中到庭執行職務。
中　　華　　民　　國　　111 　年　　5 　　月　　27　　日
                  刑事第二庭   法  官   吳昭億
以上正本證明與原本無異。
如不服本判決應於收受判決後20日內向本院提出上訴書狀，並應
敘述具體理由；其未敘述上訴理由者，應於上訴期間屆滿後20日
內向本院補提理由書（均須按他造當事人之人數附繕本）「切勿
逕送上級法院」。
中　　華　　民　　國　　111 　年　　5 　　月　　27　　日
                               書記官   蕭秀蓉
附錄本案論罪科刑法條：
中華民國刑法第185條之3
駕駛動力交通工具而有下列情形之一者，處3年以下有期徒刑，
得併科30萬元以下罰金：
一、吐氣所含酒精濃度達每公升零點二五毫克或血液中酒精濃度
    達百分之零點零五以上。
二、有前款以外之其他情事足認服用酒類或其他相類之物，致不
    能安全駕駛。
三、服用毒品、麻醉藥品或其他相類之物，致不能安全駕駛。
因而致人於死者，處3年以上10年以下有期徒刑，得併科2百萬元
以下罰金；致重傷者，處1年以上7年以下有期徒刑，得併科1百
萬元以下罰金。
曾犯本條或陸海空軍刑法第54條之罪，經有罪判決確定或經緩起
訴處分確定，於十年內再犯第1項之罪因而致人於死者，處無期
徒刑或5年以上有期徒刑，得併科3百萬元以下罰金；致重傷者，
處3年以上10年以下有期徒刑，得併科2百萬元以下罰金。